【裁判字號】    90,易,2255
【裁判日期】    901126
【裁判案由】    恐嚇取財等
【裁判全文】
臺灣臺南地方法院刑事判決                          九十年度易字第二二五五號
    公  訴  人  臺灣台南地方法院檢察署檢察官
    被      告  乙○○
                甲○○  男六十.
                        住台南.
                        居台南.
                        身分證.
右列被告因恐嚇取財等案件，經檢察官提起公訴（九十年度偵字第六一三二號、九十
年度偵緝字第五五六號），本院判決如左：
    主  文
乙○○意圖為自己不法之所有，以恐嚇使人將本人之物交付，未遂，處有期徒刑參月
，如易科罰金，以參佰元折算壹日。
甲○○傷害人之身體，處拘役參拾日，如易科罰金，以參佰元折算壹日。
    事  實
一、乙○○於民國（下同）九十年五月二日清晨四時許，酒後騎乘機車至台南縣歸仁
    鄉○○村○○路○段三六六號「花之孃檳榔攤」購買檳榔時，因見檳榔攤負責人
    甲○○身上刺有刺青，竟意圖為自己不法之所有，而以「要交付（新台幣）一萬
    元供刺青，否則要毀壞該檳榔攤，並要甲○○小心一點」等危害財產、身體之言
    語恐嚇之，致甲○○心生畏懼，甲○○竟因此萌生傷害他人身體之犯意，隨即進
    入屋內拿出一支棍子毆打乙○○頭部、背部及腰部，致乙○○強索財物未得逞；
    乙○○亦因遭甲○○毆打，而受有頭部外傷併頭皮下血腫及左腰、雙手、右膝挫
    傷之傷害。
二、案經甲○○、乙○○分別訴請臺南縣警察局歸仁分局報告臺灣臺南地方法院檢察
    署檢察官偵查起訴。
    理  由
一、右揭傷害之事實，業據被告甲○○於偵查及審理中供承不諱，核與告訴人乙○○
    所指訴之情節相符，並有國立成功大學醫學院附設醫院診斷證明書一紙在卷可稽
    ，被告甲○○自白核與事實相符，足堪採信。另訊據被告乙○○矢口否認有何恐
    嚇取財之犯行，辯稱：當天伊有喝酒，到甲○○檳榔攤買檳榔，甲○○無緣無故
    就毆打伊，伊沒有要向甲○○強索一萬元云云。經查，右揭恐嚇取財未遂之事實
    ，業據告訴人甲○○於警訊、偵查及審理中指訴綦詳，核與證人丙○○於偵查及
    本院審理時證述之情節相符，乙○○雖以前開情詞置辯，然乙○○自承與甲○○
    間並不認識，也無過節，且當天又係到甲○○開設之檳榔攤去買檳榔，為消費之
    顧客，以目前市面上檳榔攤到處林立，生意競爭激烈，甲○○為設攤作生意之人
    ，對顧客上門買檳榔應係招呼惟恐不及，如當天二人間並未發生任何爭端，甲○
    ○豈有無故持木棍毆打乙○○之理？是甲○○稱被告乙○○出言恐嚇要索財物，
    其心生畏懼，才入屋內持木棍打乙○○等語，較合情理，應可採信，被告乙○○
    空言否認，乃事後卸責之詞，無足採信，本案事證已臻明確，被告二人之犯行均
    足認定。
二、核被告乙○○所為，係犯刑法第三百四十六條第三項、第一項之恐嚇取財未遂罪
    ；被告甲○○所為，係犯同法第二百七十七條第一項之傷害罪。被告乙○○已著
    手於恐嚇取財行為之實行而不遂，為未遂犯，依刑法第二十六條前段規定按既遂
    犯之刑度減輕之。爰審酌被告二人犯罪之動機、目的，甲○○傷害他人之手段非
    微，乙○○貪圖不法利益，惟欲恐嚇取財之利益非鉅，對個人財產法益所生之危
    害輕微，且應係酒後失慮所為，及被告二人犯後態度等一切情狀，分別量處如主
    文所示之刑，並均諭知易科罰金之折算標準，以資懲儆。被告甲○○供稱犯傷害
    罪所用之木棍已丟棄，且案發至今檢警亦未尋獲該木棍，應已滅失，故不另為沒
    收之諭知，併此敘明。
據上論斷，應依刑事訴訟法第二百九十九條第一項前段，刑法第二百七十七條第一項
、第三百四十六條第三項、第一項、第二十六條前段，罰金罰鍰提高標準條例第一條
前段、第二條，判決如主文。
本案經檢察官王森榮到庭執行職務。
中    華    民    國      九十      年      十一      月      二十六    日
                              臺灣臺南地方法院刑事第一庭
                                        法官  黃  光  進
右正本證明與原本無異。
如不服本判決應於送達後十日內向本院提出上訴狀。
                                      書記官  陳  登  拋
中    華    民    國      九十      年      十一      月                日
附錄本案論罪科刑法條全文：
刑法第三百四十六條：
意圖為自己或第三人不法之所有，以恐嚇使人將本人或第三人之物交付者，處六月以
上五年以下有期徒刑，得併科一千元以下罰金。
以前項方法得財產上不法之利益或使第三人得之者，亦同。
前二項之未遂犯，罰之。
刑法第二百七十七條第一項
傷害人之身體或健康者，處三年以下有期徒刑、拘役或一千元以下罰金。


司法院資訊處製作；財團法人民間司法改革基金會備份。
